臺灣新竹地方法院刑事判決　　　　　　　　　　　　　九十三年度易字第六六一號
　　公　訴　人　臺灣新竹地方法院檢察署檢察官
　　被　　　告　甲○○　男　三.
右列被告因違反毒品危害防制條例案件，經檢察官提起公訴（九十三年度毒偵字第一
○三二號），本院合議庭評議改依簡式審判程序判決如左：
    主  文
甲○○連續施用第二級毒品，累犯，處有期徒刑捌月。
扣案之吸食器貳支，沒收。
    事  實
一、甲○○前曾犯竊盜、違反麻醉藥品管理條例、毒品危害防制條例等案件，最近一
    次於民國九十二年間，因竊盜案件，經本院於九十二年四月三十日以九十二年度
    易字第三○七號判決判處有期徒刑八月；嗣再經臺灣高等法院於九十二年七月八
    日以九十二年度上易字第一六一○號判決上訴駁回，並於九十二年九月三十日確
    定在案，甫於九十二年十二月一日執行完畢。
二、又甲○○於八十八年間因施用第二級毒品安非他命案件，經本院以八十八年度毒
    聲字第四○號裁定送勒戒處所觀察、勒戒，因認無繼續施用毒品傾向，由臺灣新
    竹地方法院檢察署檢察官於八十八年一月二十七日，以八十八年度偵字第六三四
    號為不起訴處分確定。其復於前開不起訴處分確定後之八十九年間，因施用第二
    級毒品安非他命案件，經本院以八十九年度毒聲字第二○○四號裁定送勒戒處所
    觀察、勒戒，因認有繼續施用毒品傾向，再經本院以八十九年度毒聲字第二七四
    八號裁定令入戒治處所施以強制戒治一年，其此部分施用第二級毒品安非他命之
    犯行，並經本院竹北簡易庭於八十九年十二月二十一日，以八十九年度竹北簡字
    第三七九號判決判處有期徒刑六月，於九十年一月二十九日確定。至其強制戒治
    部分，因執行屆滿三月且成效評定合格，復經臺灣新竹地方法院檢察署檢察官聲
    請，而經本院於九十年五月十七日以九十年度毒聲字第九一七號裁定停止戒治，
    所餘戒治期間交付保護管束，並於九十年六月二十二日出所，保護管束期間並已
    於九十年十一月六日屆滿而未經撤銷。又於九十二年間，因施用第二級毒品安非
    他命犯行，經臺灣桃園地方法院以九十二年度毒聲字第三二○二號裁定令入戒治
    處所施以強制戒治，並另經本院於九十三年三月三十日，以九十三年度易字第五
    五號判決判處有期徒刑六月，於九十三年四月三十日確定在案（目前在執行中）
    。
三、詎甲○○猶不知悔改，復基於施用第二級毒品安非他命之概括犯意，自九十三年
    七月之某日起至同年九月七日晚上某時許，連續在新竹市○○路之某工地內，以
    將安非他命用火燒烤，讓其熔化起煙霧，再以吸食器吸食所產生之煙霧之方式而
    施用第二級毒品安非他命三次。嗣於九十三年九月九日晚上十時三十分許，在新
    竹市○○○路一○三巷四弄十三號為警扣得甲○○所有之吸食器二支，而經採集
    其尿液送驗結果呈甲基安非他命陽性反應，因而查獲上情。
四、案經新竹市警察局第三分局報告臺灣新竹地方法院檢察署檢察官偵查起訴。
    理  由
一、本件被告甲○○所犯為毒品危害防制條例第十條第二項之施用第二級毒品安非他
    命罪，非死刑、無期徒刑、最輕本刑為三年以上有期徒刑之罪，或高等法院管轄
    第一審之案件，被告於本院準備程序進行中，就被訴事實為有罪之陳述，經本院
    合議庭認合於新修正刑事訴訟法第二百七十三條之一第一項之規定，裁定進行簡
    式審判程序，合先敘明。
二、右揭事實，業據被告甲○○於本院審理時坦承不諱，且被告於警局所採集之尿液
    （代號Ｃ－０８２號）經送驗結果，確呈甲基安非他命陽性反應等情，有姓名代
    號對照表、新竹市衛生局九十三年十月十六日竹市衛檢字第一一一四一號尿液初
    步篩檢報告書各一份在卷可稽，被告前開所為自白，確與事實相符而堪採信，被
    告確有於如事實欄所述時、地內施用第二級毒品安非他命之犯行，應堪認定。
三、再被告於八十八年間，因施用毒品案件，經本院以八十八年度毒聲字第四○號裁
    定送勒戒處所觀察、勒戒，因認無繼續施用毒品傾向，由臺灣新竹地方法院檢察
    署檢察官於八十八年一月二十七日，以八十八年度偵字第六三四號為不起訴處分
    確定；於八十九年間，因施用毒品案件，經本院以八十九年度毒聲字第二○○四
    號裁定送勒戒處所觀察、勒戒，因認有繼續施用毒品傾向，再經本院以八十九年
    度毒聲字第二七四八號裁定令入戒治處所施以強制戒治，其此部分施用第二級毒
    品安非他命之犯行，並經本院竹北簡易庭以八十九年度竹北簡字第三七九號判決
    判處有期徒刑六月確定；又於九十二年間，因施用第二級毒品安非他命犯行，經
    臺灣桃園地方法院以九十二年度毒聲字第三二○二號裁定令入戒治處所施以強制
    戒治，並另經本院以九十三年度易字第五五號判決判處有期徒刑六月確定在案等
    情，亦有臺灣新竹地方法院檢察署刑案資料查註紀錄表、全國施用毒品案件紀錄
    表、受觀察勒戒人毒品及前科紀錄簡列表及臺灣高等法院被告全國前案紀錄表各
    一份等在卷足憑。綜上，本案事證已臻明確，被告於前案強制戒治處分執行完畢
    後再犯施用第二級毒品安非他命之犯行洵堪認定，應予依法論科。
四、按安非他命係屬毒品危害防制條例第二條第二項第二款所列之第二級毒品，核被
    告所為，係犯毒品危害防制條例第十條第二項施用第二級毒品罪。至其持有第二
    級毒品安非他命後，進而施用，其持有第二級毒品之低度行為，應為施用之高度
    行為所吸收，爰不另論其持有第二級毒品罪。被告先後三次施用毒品之犯行，時
    間緊接，手法相同，均觸犯構成要件相同之罪名，顯係基於概括之犯意反覆為之
    ，為連續犯，應依法加重其刑。又被告於九十二年間，因竊盜案件，經本院於九
    十二年四月三十日以九十二年度易字第三○七號判決判處有期徒刑八月；嗣再經
    臺灣高等法院於九十二年七月八日以九十二年度上易字第一六一○號判決上訴駁
    回，並於九十二年九月三十日確定在案，甫於九十二年十二月一日執行完畢之事
    實，有前開臺灣新竹地方法院檢察署刑案資料查註紀錄表及臺灣高等法院被告全
    國前案紀錄表各一份等在卷可憑，其於刑之執行完畢後五年以內再犯本件有期徒
    刑以上之罪，為累犯，應依法遞加重其刑。爰審酌被告前已有違反麻醉藥品管理
    條例案件之前科，又歷經多次觀察、勒戒及強制戒治，猶不知悔悟，卻再犯本件
    ，顯然自制力薄弱，惟其所為僅戕害自身身心健康，且審酌其犯罪手段、情節、
    施用期間長短、所生危害、經通緝到案及坦承不諱等一切情狀，量處如主文所示
    之刑，以資懲儆。
五、扣案之吸食器二支為被告所有，且供被告犯罪所用之物，業據被告坦承在卷，爰
    依法宣告沒收之。
據上論斷，應依刑事訴訟法第二百七十三條之一第一項、第二百九十九條第一項前段
，毒品危害防制條例第十條第二項，刑法第十一條前段、第五十六條、第四十七條、
第三十八條第一項第二款，判決如主文。
本案經檢察官宋重和到庭執行職務。
中　　　華　　　民　　　國　　九十三　　年　　 十二 　　月　　三十一　　日
                                      臺灣新竹地方法院刑事第六庭
                                              法  官  魏瑞紅
右正本證明與原本無異。
如不服本判決，應於判決送達後十日內向本院提出上訴狀( 應附繕本 )，上訴於臺灣
高等法院。
                                              書記官  陳凰榆
中　　　華　　　民　　　國　　九十三　　年　　 十二 　　月　　三十一　　日
附錄本案論罪科刑法條全文：
毒品危害防制條例第十條第二項：
施用第二級毒品者，處三年以下有期徒刑。
